【裁判字號】    97,交聲,1688
【裁判日期】    970912
【裁判案由】    違反道路交通管理處罰條例聲明異議
【裁判全文】
臺灣臺北地方法院交通事件裁定        97年度交聲字第1688號
原處分機關  臺北市交通事件裁決所
受處分人    甲○○
上列受處分人因違反道路交通管理處罰條例案件，對於臺北市交
通事件裁決所民國九十七年六月二十七日所為之處分（原處分案
號：北市裁二字第裁22-N00000000號），聲明異議，本院裁定如
下：
    主  文
異議駁回。
    理  由
一、按汽車（含機車）駕駛人，行經有燈光號誌管制之交岔路口
    闖紅燈者，處新臺幣（下同）一千八百元以上五千四百元以
    下罰鍰，並記違規點數三點，道路交通管理處罰條例第五十
    三條第一項、第六十三條第一項第三款分別有明文。
二、本件異議人即受處分人甲○○於民國九十七年五月十四日十
    四時五十五分許，駕駛車號ＦＵＬ—二四五號機車，行經高
    雄縣湖內鄉○○路○段、臺東精機公司前之路口（北往南方
    向），經高雄縣政府警察局湖內分局警備隊警員舉發其有「
    駕車行經有燈光號誌管制之交岔路口闖紅燈」之違規，受處
    分人不服，提出陳述，原處分機關函請舉發單位調查結果，
    仍認違規事實明確，依道路交通管理處罰條例第五十三條第
    一項、第六十三條第一項第三款規定，裁處罰鍰二千七百元
    ，併計違規點數三點，受處分人不服，提出本件異議。異議
    意旨略以：異議人當時看到前方路口正由綠燈轉為黃燈，此
    時距離前方路口停止線約有七十公尺，行車速度約時速七十
    公里，過停止線後，前方號誌還是黃燈，但再行駛二百多公
    尺處遭警員攔停舉發。該處黃燈秒數約五秒，依時速約七十
    公里，可能過停止線後才轉為紅燈。我右側的老伯時速約四
    十公里，因此會停下來。又警員所站立位置距離停止線約二
    百五十公尺，可能有誤判云云。
三、本院之判斷：
  (一)受處分人於上開時間、駕駛上揭車輛，行經上開地點，經警
    攔停舉發等情，為受處分人所不否認，並有舉發違反道路交
    通管理事件通知單在卷可憑，可以採認。
  (二)舉發本件違規之警員龔志銘提出職務報告陳稱：「職於九十
    七年五月十四日十四時至十六時執行…勤務，勤務時段為二
    小時，為職帶班另有警員陳昆男等二人共同執行，地點選擇
    在高雄縣湖內鄉○○路○段（臺一省道）臺東精機前，由北
    向南方向執行，該路段設有鄰近二處交通號誌，…在九十七
    年五月十四日十四時五十五分許在該處攔檢一部ＦＵＬ—二
    四五號重型機車，騎士為甲○○…，當時該騎士時速甚快，
    第一個交通號誌已黃（燈）快變成紅燈，第二個交通號誌已
    完成變成紅燈，陳員所騎乘重機車是闖紅燈，經警攔檢…」
    等語。可知警員龔志銘係親見受處分人闖紅燈之違規行為，
    而予攔停舉發，本件違規事實堪予採認。受處分人雖辯稱：
    警員有誤判之可能云云，惟參以受處分人所提出之現場照片
    及上開職務報告所附之現場照片所示，警員龔志銘當時執行
    勤務所在位置，應可清楚看見本案違規路口之號誌情形，受
    處分人所辯上情，難以採信。
  (三)綜上，受處分人違規事實明確，受處分人所辯並非可採。原
    處分機關據此違規事實，援引首開道路交通管理處罰條例第
    五十三條第一項、第六十三條第一項第三款之規定，裁處受
    處分人罰鍰二千七百元，並計違規點數三點，核無違誤，本
    件異議為無理由。應予駁回。
五、據上論斷，應依道路交通案件處理辦法第十九條，裁定如主
    文。
中    華    民    國  九十七  年    九    月   十二   日
                  交通法庭法  官  高偉文
以上正本證明與原本無異
如不服本裁定應於送達後五日內向本院提出抗告狀
                          書記官  張汝琪
中    華    民    國  九十七  年    九    月   十二   日


司法院資訊處製作；財團法人民間司法改革基金會備份。
